【裁判字號】    95,上訴,1065
【裁判日期】    950627
【裁判案由】    毒品危害防制條例
【裁判全文】
臺灣高等法院臺中分院刑事判決        95年度上訴字第1065號
上  訴  人  臺灣彰化地方法院檢察署檢察官
被      告  乙○○
                    （現於臺灣彰化監獄執行中）
上列上訴人因毒品危害防制條例案件，不服臺灣彰化地方法院94
年度訴字第1708號中華民國95年3月9日第一審判決（起訴案號：
臺灣彰化地方法院檢察署94年度毒偵字第3641號），提起上訴，
暨移送併案審理（同署95年度毒偵字第981號），本院判決如下
：
    主  文
原判決關於施用第二級毒品部分撤銷。
乙○○連續施用第二級毒品，累犯，處有期徒刑捌月。
    事  實
一、乙○○於民國（下同）九十年間，因施用第一、二級毒品案
    件，經臺灣彰化地方法院裁定移送強制戒治，另經同法院以
    九十年度訴字第五○九號判處有期徒刑九月、五月，定應執
    行刑為有期徒刑一年確定，強制戒治部分先執行至九十年八
    月八日，因評定執行成效良好，乃裁定准予停止戒治而獲釋
    出所；惟其於停止戒治期間，又因施用第一、二級毒品案件
    ，先後經同法院以九十一年度訴字第三七七號、九十一年度
    彰簡字第三九九號判決各判處有期徒刑十月、六月，嗣再經
    裁定應執行有期徒刑一年三月確定。前揭停止戒治處分因而
    遭撤銷，殘餘戒治期間執行至九十二年一月三日執行完畢出
    所，繼又移監執行上述有期徒刑一年及一年三月之部分，至
    九十三年九月十三日假釋出獄，於九十四年二月二十一日假
    釋期滿未經撤銷假釋處分，而視為執行完畢；復於九十四年
    間，因施用第一級毒品案件，再經同法院於九十四年五月三
    十一日，以九十四年度訴字第七○二號判處有期徒刑九月，
    同年七月四日確定（現在執行中）。惟乙○○仍未思戒除毒
    癮，於前揭強制戒治執行完畢釋放後五年內，又基於施用第
    二級毒品甲基安非他命之概括犯意，自九十四年七月三日起
    ，至九十五年一月二十二日十六時許止，在彰化縣鹿港鎮某
    朋友之住處及同鎮○○路旁，以將甲基安非他命置於玻璃管
    內或鋁箔紙上點火燒烤成煙霧狀後再吸入體內之方式，連續
    施用第二級毒品甲基安非他命多次。嗣於九十四年七月十八
    日上午八時許，在其前揭住處為警查獲；復於九十五年一月
    二十五日凌晨零時十分，在彰化縣鹿港鎮路○路旁為警查獲
    。
二、案經彰化縣警察局鹿港分局報請臺灣臺中地方法院檢察署檢
    察官偵查起訴暨移送併案審理。
    理    由
一、上揭事實，業據被告乙○○於原審及本院審理中均坦承不諱
    ，且其先後二次為警查獲後，經警採集其尿液送驗，結果均
    呈甲基安非他命陽性反應，有委託檢驗尿液代號與真實姓名
    對照認證單及彰化縣衛生局煙毒尿液檢驗成績書各二份附卷
    可稽，足徵被告之自白與事實相符。又被告於九十年間，因
    施用第一、二級毒品案件，經臺灣彰化地方法院裁定移送強
    制戒治，因評定執行成效良好，乃於九十年八月八日裁定准
    予停止戒治而獲釋出所；惟其於停止戒治期間，又因施用第
    一、二級毒品案件，先後經同法院合併判處有期徒刑一年三
    月確定，前揭停止戒治處分因而遭撤銷，殘餘戒治期間執行
    至九十二年一月三日執行完畢出所等情，有全國毒品案件紀
    錄表、臺灣彰化地方法院檢察署刑案資料查註紀錄表及臺灣
    高等法院被告前案紀錄表各一份在卷可參。本件事證明確，
    被告於強制戒治執行完畢後5年內再犯上開施用毒品之犯行
    ，堪以認定。
二、按甲基安非他命係屬毒品危害防制條例第二條第二項第二款
    所稱之第二級毒品，核被告乙○○所為，係犯毒品危害防制
    條例第十條第二項之施用第二級毒品罪。其為施用而持有甲
    基安非他命之低度行為，為施用之高度行為所吸收，不另論
    罪。其先後多次施用甲基安非他命之行為，時間密接，觸犯
    構成要件相同之罪，顯係基於概括犯意所為，應依連續犯規
    定，論以一罪，並加重其刑。公訴人雖未就被告自九十四年
    七月十八日前四日內某時起至九十五年一月二十二日止，又
    連續多次施用第二級毒品甲基安非他命之犯行起訴，惟因此
    部分與前開起訴論罪科刑部分具有裁判上一罪之連續關係，
    為起訴效力所及，本院自應併予審理。查被告前因施用毒品
    案件，經臺灣彰化地方法院以九十年度訴字第五○九號判處
    有期徒刑九月、五月，定應執行刑為有期徒刑一年確定，強
    制戒治部分先執行至九十年八月八日，因評定執行成效良好
    ，乃裁定准予停止戒治而獲釋出所；惟其於停止戒治期間，
    又因施用第一、二級毒品案件，先後經同法院以九十一年度
    訴字第三七七號、九十一年度彰簡字第三九九號判決各判處
    有期徒刑十月、六月，嗣再經裁定應執行有期徒刑一年三月
    確定。前揭停止戒治處分因而遭撤銷，殘餘戒治期間執行至
    九十二年一月三日執行完畢出所，繼又移監執行上述有期徒
    刑一年及一年三月之部分，至九十三年九月十三日假釋出獄
    ，於九十四年二月二十一日假釋期滿未經撤銷假釋處分，而
    視為執行完畢，有臺灣彰化地方法院檢察署刑案資料查註紀
    錄表及臺灣高等法院被告前案紀錄表各一份在卷可憑，其於
    有期徒刑執行完畢五年以內再犯本件有期徒刑以上之罪，為
    累犯，應依刑法第四十七條規定遞加重其刑。原審法院因認
    被告罪證明確，而予論科，固屬有據。然原判決未及審酌被
    告自九十四年七月十八日前四日內某時起至九十五年一月二
    十二日止，又連續多次施用第二級毒品甲基安非他命之犯罪
    事實，究有未洽，公訴人上訴意旨指摘原判決不當，即有理
    由，自應由本院將原判決撤銷改判。爰審酌被告前有多次施
    用毒品之記錄，經強制戒治後，仍不知悔改警惕，猶繼續施
    用毒品不輟，情節非輕，有失政府制定毒品危害防制條例之
    立法美意，本不宜寬貸，惟此乃自戕且容易成癮之行為，從
    另一角度觀察，應視同病人看待，及其犯後已坦承犯行，態
    度尚稱良好等一切情狀，量處如主文第二項所示之刑。
據上論斷，應依刑事訴訟法第369條第1項前段、第364條、第299
條第1項前段，毒品危害防制條例第10條第2項，刑法第11條前段
、第56條、第47條，判決如主文。
本案經檢察官甲○○到庭執行職務。
中    華    民    國    95    年    6    月  27       日
            刑事第十庭  審判長法  官  林  照  明
                              法  官  蔡  名  曜
                              法  官  唐  光  義
上列正本證明與原本無異。
不得上訴。
                              書記官  王  麗  珍
中    華    民    國    95    年    7    月   3       日
                                                      Ａ


司法院資訊處製作；財團法人民間司法改革基金會備份。
